臺灣高等法院臺中分院刑事判決　　　　　民國九十一年度上易字第一四三四號
　　上　訴　人　臺灣彰化地方法院檢察署檢察官
　　被　　　告　乙○○
右上訴人因被告傷害案件，不服臺灣彰化地方法院中華民國九十一年六月二十六日第
一審判決（民國九十一年度易字第五○七號，起訴案號：臺灣彰化地方法院檢察署民
國九十一年度偵字第一九五三號），提起上訴，本院判決如左：
    主　  文
上訴駁回。
    事  　實
一、乙○○與甲○○雖均係彰化縣芳苑鄉漢寶村之村民，但彼此間略有怨隙，其二人
    於民國（下同）九十一年二月二十五日十三時十五分許，在彰化縣芳苑鄉○○村
    ○○路漢一段四七二號黃萬生之住處屋內，因故再生爭吵，彼時，乙○○拉甲○
    ○的衣服欲前去尋找村長評理未果，竟基於普通傷害之犯意，雙手推打甲○○之
    胸部，致其受有胸部挫傷之傷害。
二、案經被害人甲○○訴請彰化縣警察局二林分局報告台灣彰化地方法院檢察署檢察
    官偵查起訴。
    理  　由
一、訊據被告乙○○（下稱被告）矢口否認有傷害之犯行，並辯稱：當時係告訴人甲
    ○○先出手毆打我，我方拉之欲前去尋找村長評理，但我未出手毆打，僅係拉告
    訴人甲○○之衣服而已等語。惟查：告訴人甲○○於九十一年二月二十五日十三
    時十五分許與被告發生衝突後，隨即於同日十四時二十一分許，至彰化基督教醫
    院二林分院診療，結果認其受有胸部挫傷一節，有診斷書一紙在卷可稽，是告訴
    人甲○○受有傷害之事實堪以認定。再者，被告於警訊中供稱：「甲○○沒有回
    答我，又一直罵三字經，我便拉住甲○○的衣服，要去找村長評理，甲○○不願
    去，便將雙手扣住黃萬生門口鋁門，我看他不願去，便放掉甲○○身上的衣服，
    甲○○趁我不注意，在我左胸打了一拳，我使用雙手將甲○○推開」等語（見警
    局調查筆錄）顯見被告所辯未出手推打告訴人乙節與事實不符，告訴人甲○○之
    胸部挫傷應係受被告推打所致。至被告反指遭告訴人甲○○毆打一節，因其於偵
    訊中自承並無受傷，本難採信，且縱認告訴人甲○○有以較輕腕力擊打被告，然
    該擊打後，已非現時之侵害，被告竟仍以雙手推打告訴人甲○○，亦難解免刑責
    。綜上，被告所辯，應係卸責之詞，不可採信。本件事證明確，被告之犯行，洵
    堪認定。
二、核被告所為，係犯刑法第二百七十七條第一項之普通傷害罪。原審法院審酌被告
    與告訴人係同村之人，不知和睦相處，竟因細故，即出手推打，有違善良民風，
    及渠於犯罪後之態度等一切情狀，適用刑事訴訟法第二百九十九條第一項前段，
    刑法第二百七十七條第一項、第四十一條第一項前段，罰金罰鍰提高標準條例第
    一條前段、第二條前段之規定，判決被告傷害人之身體罪，量處拘役貳拾日，並
    諭知如易科罰金以佰元折算壹日。經核原審判決認事用法均無不合，量刑亦屬
    適當。
三、檢察官上訴意旨以：告訴人請求上訴謂被告三次因借錢不遂打告訴人，前二次雖
    未驗傷，但顯見被告惡劣，原判顯有輕縱。又告訴人於警訊中供稱眼鏡損壞，此
    部分未見查明。再被告於警訊中供稱：告訴人不願去，便將雙手扣住鋁門，有強
    制罪嫌疑。因之請求本檢察官上訴，經核請求上訴狀尚非顯無理由等語。經查檢
    察官提起上訴並未依刑事訴訟法第一百六十一條規定，就告訴人供稱眼鏡損壞及
    其不願去，便將雙手扣住鋁門，有強制罪嫌疑，應負舉證責任，並指出證明方法
    ，不能僅憑告訴人片面指述而認定。又原審判決既已審酌被告前述之犯罪一切情
    狀而量刑，並無顯有輕縱。檢察官上訴，經核為無理由，應予駁回。
四、據上論結：應依刑事訴訟法第三百六十八條，判決如主文。
本案經檢察官丙○○到庭執行職務。
中      華      民      國　  　九十一   年       九      月    二十四  日
                                  臺灣高等法院臺中分院刑事第一庭
                                        審判長法  官　陳　紀　綱
                                              法　官　陳　登　源
                                              法  官　方　艤  駐
右正本證明與原本無異。
不得上訴。
                                              書記官  江　玉　萍
中      華      民      國　  　九十一   年       九      月    二十五  日
附錄本案論罪科刑法條：
刑法第二百七十七條第一項：
傷害人之身體或健康者，處三年以下有期徒刑，拘役或一千元以下罰金。
                                                                        Ｉ
